【裁判字號】    89,訴,1004
【裁判日期】    891230
【裁判案由】    毒品危害防制條例
【裁判全文】
台灣彰化地方法院刑事判決                        八十九年度訴字第一四號
    公  訴  人  臺灣彰化地方法院檢察署檢察官
    被      告  甲○○
右列被告因違反毒品危害防制條例案件，經檢察官提起公訴（八十九年度毒偵字第四
一四三號），本院判決如左：
    主  文
甲○○連續施用第一級毒品，累犯，處有期徒刑壹年，注射針筒壹支沒收銷燬之；又
施用第二級毒品，累犯，處有期徒刑柒月，削尖吸管壹支、玻璃吸食器壹支均沒收銷
燬之；應執行有期徒刑壹年伍月，注射針筒壹支、削尖吸管壹支、玻璃吸食器壹支均
沒收銷燬之。
    事  實
一、甲○○曾於民國（下同）八十六年間因違反槍砲彈藥刀械管制條例案件，經本院
    判處有期徒刑四月，如易科罰金，以三百元折算一日確定，於八十六年十月十八
    日執行完畢，仍不知悔改，其前因施用毒品案件，經強制戒治期滿，由台灣彰化
    地方法院檢察署檢察官於八十九年六月二十六日以八十九年度戒毒偵字第六三九
    、六四０、六四一號為不起訴處分確定；猶不知戒除劣習，竟基於施用第一級毒
    品海洛因之概括犯意，自八十九年八月八日起至同年十二月二十三日上午止，先
    後多次，均在彰化縣線西鄉○○村○○路八八號自宅，以注射針筒將海洛因施打
    及將海洛因摻入香煙內點火吸煙之方式，非法施用海洛因；又於八十九年八月十
    一日回溯前三日內某日時，在不詳地點，利用削尖吸管及玻璃吸食器施用之方式
    ，非法施用甲基安非他命一次。嗣於八十九年八月十一日十五時三十分許，在上
    揭其住宅為警查獲，並扣得其所有專供施用毒品之注射針筒一支、削尖吸管一支
    、玻璃吸食器一支。
二、案經彰化縣警察局和美分局報台灣彰化地方法院檢察署檢察官偵查起訴。
    理  由
一、訊據被告甲○○坦承右揭連續施用第一級毒品海洛因之犯行，惟矢口否認有施用
    第二級毒品甲基安非他命之犯行，並辯稱伊未施用甲基安非他命，扣案之削尖吸
    管及玻璃吸食器是伊戒治以前吸食安非他命所用云云。經查被告於八十九年八月
    十一日十五時三十分獲案後，經警採集其尿液送驗結果，呈嗎啡陽性與甲基安非
    他命陽性反應，有檢驗報告一件在卷可稽。核諸醫學常識，海洛因係嗎啡經化學
    合成之半人工合成品，藥（毒）性倍於嗎啡，其經吸食或施打進入人體，藉人體
    解毒系統之代謝作用而分解成藥（毒）性較低之嗎啡，故於吸食或施打海洛因之
    煙毒嫌犯尿液中，可檢出嗎啡煙毒反應，足認被告自白其施用第一級毒品海洛因
    一節，與事實相符。又施用安非他命或甲基安非他命者，其尿液中之檢出值須視
    其服用量、個人體內代謝情況、尿液Ph值、尿液採集時機等因素而定，施用量多
    者，於施用後三日內仍有可能檢出陽性反應，施用量少者，可能在二十四小時後
    ，即難發現毒品反應；施用「甲基安非他命」者，在體內經由代謝會轉變成安非
    他命，一部分會以原形排出，故正常情形下施用甲基安非他命，其尿液中同時可
    檢出「甲基安非他命」及「安非他命」，施用「安非他命」者，其尿液中只會檢
    出「安非他命」，不會檢出「甲基安非他命」，足認被告於採尿前三日內，有施
    用第二級毒品甲基安非他命之行為，被告空言否認，顯屬卸責之詞，不可採信。
    本件事證明確，被告犯行堪予認定。
二、按甲基安非他命係屬毒品危害防制條例第二條第一項第二款附表二所示之第二級
    毒品，施用甲基安非他命者，係違反同條例第十條第二項之施用第二級毒品罪。
    核被告所為，係犯毒品危害防制條例第十條第一項施用第一級毒品罪及同條第二
    項施用第二級毒品罪。公訴人認被告所施用係第二級毒品安非他命，固有未洽，
    惟安非他命與甲基安非他命均毒品危害防制條例第二條第一項第二款附表二所示
    之第二級毒品，本院就被告施用甲基安非他命之犯行自得逕予審究，且論罪法條
    同一，起訴法條自毋庸變更，附此敘明。又被告前因施用毒品案件，經強制戒治
    期滿，由台灣彰化地方法院檢察署檢察官於八十九年六月二十六日以八十九年度
    戒毒偵字第六三九、六四０、六四一號為不起訴處分確定，有台灣高等法院被告
    全國前案紀錄表、不起訴處分書等在卷可稽，被告所為前揭犯行，依毒品危害防
    制條例第二十三條第二項前段規定，自應依法論科。被告持有第一級毒品海洛因
    、第二級毒品安非他命之低度行為，分別為施用毒品海洛因、施用毒品安非他命
    之高度行為所吸收，均不另論罪。被告先後多次施用毒品海洛因犯行，時間緊接
    ，觸犯構成要件相同之罪名，顯係基於概括之犯意反覆為之，應依連續犯規定，
    論以一罪，並加重其刑。被告於八十九年八月十二日起至八十九年十二月二十三
    日止施用第一級毒品海洛因之行為，雖未據起訴，惟與起訴成罪部分有裁判上不
    可分關係，本院自得併予審判，附此敘明。被告所犯上開二罪，行為各別，犯意
    互殊，應予分論併罰。被告曾於八十六年間因違反槍砲彈藥刀械管制條例案件，
    經本院判處有期徒刑四月，如易科罰金，以三百元折算一日確定，於八十六年十
    月十八日執行完畢之事實，有台灣高等法院被告全國前案紀錄表及台灣彰化地方
    法院檢察署刑案資料查註紀錄表附卷足按，其五年以內再犯本件有期徒刑以上之
    罪，依累犯之規定，連續施用第一級毒品罪部分，應遞予加重其刑，施用第二級
    毒品罪部分，應加重其刑。爰審酌被告品行不佳，其長時間施用毒品，不僅危害
    身心健康，且對社會安全深具危害性，暨其犯後坦承部分犯行，尚有悔改之意等
    一切情狀，量處如主文所示之刑，並定其應執行刑，以示懲儆。扣案之被告所有
    專供施用毒品之注射針筒一支、削尖吸管一支、玻璃吸食器一支，均應併予宣告
    沒收銷燬之。
據上論斷，應依刑事訴訟法第二百九十九條第一項前段，毒品危害防制條例第十條第
一項、第二項、第十八條第一項前段，刑法第十一條前段、第五十六條、第四十七條
、第五十一條第五款，判決如主文。
本案經檢察官張崇哲到庭執行職務。
中      華      民      國    八十九    年      十二    月     三十     日
                                台灣彰化地方法院刑事第一庭
                                        法       官  鄭  永  玉
右正本證明與原本無異。
如不服本判決，應於判決送達後十日內向本院提出上訴狀（須附繕本）。
                                        法院書記官  卓  俊  杰
中      華      民      國     九十     年       一     月      二      日
毒品危害防制條例第十條：
施用第一級毒品者，處六月以上五年以下有期徒刑。
施用第二級毒品者，處三年以下有期徒刑。


司法院資訊處製作；財團法人民間司法改革基金會備份。
